臺灣高雄地方法院民事判決
                                      110年度訴字第516號
原      告  許芳瑜  
訴訟代理人  陳欽煌律師
            陳建宏律師
被      告  李國祥  
上列當事人間請求損害賠償事件，本院於民國111年3月16日言詞
辯論終結，判決如下：
    主      文
被告應給付原告新臺幣8,000元，及自民國110年2月27日起至清
償日止，按週年利率百分之5計算之利息。
原告其餘之訴駁回。
訴訟費用由被告負擔百分之3，餘由原告負擔。
本判決原告勝訴部分，得假執行；但被告如以新臺幣8,000元為
原告預供擔保，得免為假執行。
    事實及理由
一、原告主張：兩造均為門牌號碼高雄市○鎮區○○○路000號「皇
    家貴賓大樓」住戶，伊住在22樓（下稱A屋），被告則住在2
    3樓(下稱B屋)，A、B屋上下相鄰。被告於民國107年12月20
    日晚上7時58分許前往A屋，在A屋大門上張貼如本院卷一第1
    9頁所示之信件（下稱系爭信件），以「妳想想看我住在妳
    的樓上，我要找你的麻煩太容易了，我每天晚上11點過後，
    每隔10分鐘，穿上木屐，在你的房間上走一回，你會怎麼睡
    得著，我還會避開住戶公約的規定，為的就是要整妳，請問
    妳要怎麼生活下去」、「如果惹惱了我，要來和妳拼命的時
    候，那就什麼人都不怕了」等語威脅、恐嚇伊（下稱行為一
    ）；復於107年12月29日晚上9時59分許前往A屋，手持拐杖
    敲打A屋大門，並不斷以「我操你媽個逼」、「你媽的操你
    媽個逼」、「你媽的出來，我操你祖宗八代」等不雅言詞辱
    罵伊，並以「你看我會不會揍你」、「你門打開我就揍你」
    等語恐嚇伊（下稱行為二）；又於108年10月4日晚上10時許
    前往A屋，以腳踹A屋大門，並以「我操你媽個逼，混帳東西
    」、「我告訴你，你神經病哦」、「我操你媽個祖宗，操你
    祖宗八代，我操你媽，媽的，操你媽個逼」、「我詛咒你，
    你有小孩，你有小孩用爬的，不是用走的」等不雅言詞辱罵
    、恐嚇伊（下稱行為三）。被告上開所為，足以貶損伊之社
    會評價，並致伊心生恐懼，無法享有平和之居住環境，而不
    法侵害伊之名譽（行為二、三）、自由（行為一、二、三）
    及居住安寧權（行為一、二、三），依民法第18條、第184
    條第1項前段及第195條第1項前段規定，伊得請求被告就前
    揭3次不法侵害伊之權利，各賠償精神慰撫金新臺幣（下同
    ）5萬元、5萬元及20萬元，合計30萬元，並得請求被告不得
    再以言詞、書面、電話、網路社群、傳真或電子郵件等方式
    ，騷擾伊之生活或侵害伊之人格法益等情，並聲明：㈠被告
    應給付原告30萬元，及自起訴狀繕本送達翌日起至清償日止
    ，按週年利率百分之5計算之利息。㈡被告不得再以言詞、書
    面、電話、網路社群、傳真或電子郵件等方式，騷擾原告之
    生活或侵害原告之居住安寧、自由及名譽等人格法益。
二、被告則以：行為一部分，伊係因先前原告向伊表示聽聞B屋
    傳來伊孫發出之腳步聲，影響其安寧，而前往A屋欲與原告
    溝通，惟因當天未能會晤原告，始張貼系爭信件。系爭信件
    固有前揭內容，惟伊另表示「但我不會這樣對待你，很抱歉
    說了一大堆，還是希望你能體諒，先謝謝你了，有空請你吃
    飯、喝咖啡」、「我的孫子12/29 要來高雄陪我跨年到元旦
    ，希望你多包涵……如有不是的地方，請你多擔待些」等語，
    希藉以向原告說明經過及表達善意，並無原告所指對其威脅
    及恐嚇之情事。行為二部分，伊固有於前揭時、地，脫口前
    揭言詞，然此係因當天稍早自A屋傳來以木棍敲打天花板之
    聲響，隨後原告以電話向伊表示B屋發生之聲響已對其造成
    影響，經伊說明係伊孫跑步所致，詎原告之配偶甲○○透過電
    話以「你說什麼說，操你媽的逼」等語辱罵伊，伊因而前往
    A屋欲加理論，過程中一時氣憤始對甲○○脫口前揭言詞，尚
    無原告所指對其侮辱或恐嚇之行為。行為三部分，伊雖有於
    前揭時、地說出前揭言詞，然當天稍早原告即不斷敲打A屋
    天花板產生聲響，致伊孫受到驚嚇，原告復要求伊不得發出
    任何聲音，無奈之下，伊攜同孫子前往A屋理論，過程中因
    氣憤難耐，始對甲○○說出前揭言詞，又原告並無子女，伊不
    可能對其子女不利，自無原告所指對其侮辱或恐嚇之行為。
    伊並無原告所指之侵權事實，復不曾對原告為任何攻擊行為
    ，原告請求伊賠償精神慰撫金30萬元，且不得再以言詞等任
    何方式加以騷擾或侵害，洵屬無據等語，資為抗辯，並聲明
    ：㈠原告之訴駁回。㈡如受不利之判決，被告願供擔保請准宣
    告免為假執行。
三、兩造不爭執事項：
㈠、兩造均為「皇家貴賓大樓」住戶，原告住在A屋，被告則住在
    B屋，A、B屋上下相鄰。
㈡、被告於107年12月20日晚上7時58分許前往A屋，在A屋大門上
    張貼系爭信件。
㈢、被告於107年12月29日晚上9時59分許前往A屋，手持拐杖敲打
    A屋大門，並脫口表示如附表一所示之言詞。
㈣、被告於108年10月4日晚上10時許前往A屋，脫口表示如附表二
    所示之言詞。
㈤、原告前對被告提出公然侮辱及恐嚇危害安全等告訴，其中行
    為一涉犯公然侮辱部分及行為一、二涉犯恐嚇危害安全部分
    ，經臺灣高雄地方檢察署（下稱高雄地檢署）檢察官分別以
    已逾法定6個月告訴期間及被告並無恐嚇犯意為由，而以109
    年度調偵字第1311號處分不起訴；行為三涉犯公然侮辱部分
    ，則經檢察官聲請簡易判決處刑，並經本院刑事簡易庭以11
    0年度簡字第2048號判處被告拘役10日，如易科罰金，以1,0
    00元折算1日確定。
四、本件之爭點為：㈠被告所為行為一、二、三，是否不法侵害
    原告之自由、名譽及居住安寧權？㈡原告請求被告賠償精神
    慰撫金，是否於法有據並相當？㈢原告請求被告不得再以言
    詞等方式騷擾或侵害原告之人格法益，有無理由？茲分述如
    下：
㈠、被告所為行為一、二、三，是否不法侵害原告之自由、名譽
    及居住安寧權？　　
  ⒈行為一部分：
　  查被告於107年12月20日晚上7時58分許前往A屋，在A屋大門
    上張貼系爭信件一節，為兩造所不爭執，並有監視器錄影畫
    面及系爭信件在卷可稽（見本院卷一第17至19頁）。系爭信
    件固有「妳想想看我住在妳的樓上，我要找你的麻煩太容易
    了，我每天晚上11點過後，每隔10分鐘，穿上木屐，在你的
    房間上走一回，你會怎麼睡得著，我還會避開住戶公約的規
    定，為的就是要整妳，請問妳要怎麼生活下去」、「如果惹
    惱了我，要來和妳拼命的時候，那就什麼人都不怕了」等語
    ，然上開內容之前後文略為：「我今天寫這封信給妳，一方
    面告知妳，我的孫子12/29要來高雄陪我跨年到元旦，希望
    妳多多包涵，也請多包容些，我們自有分寸，先告訴你是代
    表尊重妳，如果有不是的地方，請妳多擔待些，找時間我再
    請你吃飯，賠不是，請千萬不要再亂敲一些的動作，妳想想
    看我住在妳的樓上，我要找你的麻煩太容易了，我每天晚上
    11點過後，每隔10分鐘，穿上木屐，在你的房間上走一回，
    你會怎麼睡得著，我還會避開住戶公約的規定，為的就是要
    整妳，請問妳要怎麼生活下去」、「妳放心，既然我想得到
    的方法可以整妳，但我不會這樣的對待妳，在這之前我就沒
    有這樣子的做過，我只是要告訴妳，做人是互相的，沒有誰
    比誰聰明，誰比誰厲害，如果惹惱了我，要來和妳拼命的時
    候，那就什麼人都不怕了，我們不希望做人走到那個地步，
    但我們也不是省油的燈，妳敬我三分，我會找機會還妳七分
    ，人生苦短，何必弄得那麼痛苦，那麼的難看，快樂點，輕
    鬆點，不是很好嗎」等語，文末並載明：「很抱歉說了一大
    堆，還是希望妳能體諒，先謝謝妳了，有空請你吃飯，喝咖
    啡」等語，可見被告係欲找原告溝通，請原告就其孫前來可
    能產生噪音一事多包涵，並請原告不要亂敲天花板，彼此互
    相尊重，復向原告表達歉意，尚難認被告主觀上有何威脅或
    恐嚇原告之意。至被告雖於文中穿插「找你的麻煩」、「為
    的就是要整妳」、「要來和妳拚命」等較為情緒化之字眼，
    然其已稱「但我不會這樣的對待妳」、「我們不希望做人走
    到那個地步」等語，衡諸一般社會觀念，亦難認已達足使一
    般人心生畏懼之程度。是原告僅擷取部分內容，即謂被告張
    貼系爭信件之行為該當威脅、恐嚇，且足使其心生畏怖，進
    而主張被告之行為不法侵害其自由及居住安寧權云云，並無
    可採。
  ⒉行為二部分：
　⑴查被告於107年12月29日晚上9時59分許前往A屋，手持拐杖敲
    打A屋大門，並脫口表示如附表一所示言詞之事實，為兩造
    所不爭執，堪認屬實。被告雖辯稱：甲○○在事發當天，於電
    話中以「你說什麼說，操你媽個逼」辱罵伊，伊不堪受辱，
    始前往A屋理論，故上開言詞係針對甲○○，而非針對原告云
    云，並舉其當天表示「你罵我操你媽個逼」、「你媽的罵我
    操你媽個逼，你罵什麼東西啊」等語為據。然證人甲○○到場
    證稱：事發當天，伊並未罵被告，當時伊與原告均在家，被
    告敲打A屋大門，還一直在A屋門口罵髒話等語（見本院卷三
    第107頁），被告亦自承：事發當時A屋大門沒有打開，但裡
    面的門有打開，原告與甲○○均站在該處等語（見本院卷三第
    84頁），可見被告係在原告與甲○○均在場之情形下，在A屋
    門口脫口上開言詞，則其此舉是否僅針對甲○○為之，洵非無
    疑。被告對於其事發當天遭甲○○辱罵一事，除以其自己陳述
    為據外，並未提出其他證據加以證明，自難遽信。參以被告
    對於原告就此部分提告公然侮辱，已於刑案偵查中坦承不諱
    （見高雄地檢署109年度調偵字第1311號第41頁），足認被
    告上開言詞係針對原告。又上開言詞關於「我操你媽個逼」
    、「你媽的操你媽個逼」，其意與以「三字經」辱罵他人相
    近，被告在A屋門口為之，該處乃原告與其他住戶共同使用
    之空間，有照片足稽（見本院卷一第17頁），則被告於該處
    脫口上開言詞，自足使原告受辱，並貶損其人格及社會評價
    ，而屬故意不法侵害原告之名譽權。
　⑵至上開言詞關於「你看我會不會揍你」、「你門打開我就揍
    你」、「你媽的出來，我操你祖宗八代」部分，綜觀如附表
    一所示言詞全文及當時情狀、被告之表現語氣，可見被告係
    因自覺被罵有所不滿，故前往A屋以拐杖敲打大門要求原告
    開門，欲與原告理論，然因原告未開門，始為上開言詞，核
    其所為顯然係在發洩憤怒之情緒，尚難以其持拐杖敲打大門
    ，併夾雜「你看我會不會揍你」、「你門打開我就揍你」、
    「你媽的出來，我操你祖宗八代」等語，即遽認被告主觀上
    有加惡害於原告之意，且所為已達足使社會一般人心生畏懼
    或危害原告生命、身體之程度。則原告關此部分主張被告所
    為該當恐嚇，影響其居住品質，而不法侵害其自由及居住安
    寧權云云，即無可採。
　⒊行為三部分：
　⑴查被告於108年10月4日晚上10時許前往A屋，脫口表示如附表
    二所示言詞之事實，為兩造所不爭執，堪認屬實。被告雖辯
    稱其因遭甲○○辱罵，始對甲○○為上開言詞，並非針對原告云
    云，惟本次事發地點在A屋外面電梯前之公共設施，門外有7
    人、門內有1人，門內只聽到女聲等情，有兩造所不爭執之
    高雄地檢署檢察官勘驗筆錄附卷足憑（見高雄地檢署109年
    度偵字第9819號卷第87頁），證人甲○○復到場證稱：事發當
    時伊出門辦事情、運動，並不在家，伊之所以記得，係因伊
    後來回家，原告將此事告知伊，伊再調出監視錄影器從頭看
    到尾，始知發生這麼大的事，故伊印象很深刻等語（見本院
    卷三第107頁），足見事發當時僅原告1人在A屋內，被告上
    開言詞顯係針對原告為之。被告辯稱其並非針對原告云云，
    不足採信。被告就此部分再聲請傳訊當時在場之員警，以證
    明其並非針對原告，核無必要，爰不依聲請傳訊。又上開言
    詞關於「我操你媽的逼」、「我操你媽個祖宗」、「操你祖
    宗八代」、「我操你媽」、「媽的，操你媽個逼」，其意與
    以「三字經」辱罵他人相近；「混帳東西」指他人無恥、不
    明事理；「神經病」則在貶損他人言行舉止不合常理，均為
    辱罵他人之言語，且事發地點在A屋外公共設施，共8人在場
    ，則被告於該處脫口上開言詞，自足使原告受辱，並貶損其
    人格及社會評價，應認已對原告之名譽造成損害，而屬故意
    不法侵害原告之名譽權。
　⑵被告雖以其事發當天在員警面前表示：「警察，他對我罵操
    你媽個逼！他可以這樣罵人嗎？」，辯稱：係甲○○先罵伊，
    伊始前往A屋理論，並引用甲○○曾辱罵伊之言詞，主觀上並
    無侮辱原告之意云云，然被告上開言詞係針對原告為之，已
    如前述，且被告為上開陳述前，已脫口「我操你媽個逼」、
    「混帳東西」、「神經病」等語，顯見其上開言詞均係針對
    原告為辱罵，則其執前詞謂主觀上並無侮辱原告之意云云，
    自無可採。
　⑶至被告為上開言詞時雖以腳踹A屋大門，並夾雜「我詛咒你，
    你有小孩，你有小孩子用爬的，不是用走的」等語，然綜觀
    如附表二所示言詞全文及當時尚有員警在場、被告之語氣等
    情狀，可見被告係因不堪原告一再投訴其孫跑步產生噪音，
    致一時情緒失控，而為前揭行為，尚難認其主觀上有加惡害
    於原告之意，客觀上亦未達足使社會一般人心生畏懼之程度
    。則原告關此部分主張被告所為該當恐嚇，而不法侵害其自
    由權云云，並無可採。又被告此部分所為歷時甚短，亦難認
    已超過社會上一般人日常生活所該承受之忍耐限度，而害及
    原告之居住品質，則原告主張被告所為不法侵害其居住安寧
    權云云，亦無可採。
　⒋從而，被告行為二、三不法侵害原告之名譽權，行為一則無
    原告所指不法侵害其自由權或居住安寧權之情形，堪予認定
    。
㈡、原告請求被告賠償精神慰撫金，是否於法有據並相當？
　⒈按人格權受侵害時，以法律有特別規定者為限，得請求損害
    賠償或慰撫金。因故意或過失，不法侵害他人之權利者，負
    損害賠償責任；不法侵害他人之身體、健康、名譽、自由、
    信用、隱私、貞操，或不法侵害其他人格法益而情節重大者
    ，被害人雖非財產上之損害，亦得請求賠償相當之金額。民
    法第18條第2項、第184條第1項前段及第195條第1項前段分
    別定有明文。
　⒉次按慰撫金核給之標準固與財產上損害之計算不同，然非不
    可斟酌雙方身分、資力、職業、教育程度、經濟狀況與加害
    程度，及其他各種情形核定相當之數額。查原告為碩士畢業
    學歷，目前開設投資行及從事投資，月收入約8、9萬元，名
    下無不動產；被告為軍校畢業學歷，曾在國立政治大學企經
    班修學分，先前於萬海航運公司任職經理，現已退休，月收
    入約2萬多元，名下亦無不動產等情，業據兩造陳明在卷（
    見本院卷第42、43頁），並有稅務電子閘門財產所得調件明
    細表附卷可憑（見本院卷內證物袋）。本院審酌本件不法侵
    害之情節、原告所受精神痛苦之程度及兩造之身分、地位、
    經濟能力等一切情狀，認原告就行為二、三部分，得請求賠
    償之精神慰撫金，各以3,000元及5,000元（合計8,000元）
    為相當，超過部分，應予剔除。至行為一部分，被告既未不
    法侵害原告之權利，原告就此部分請求被告賠償精神慰撫金
    5萬元，即屬無據。
㈢、原告請求被告不得再以言詞等方式騷擾或侵害原告之人格法
    益，有無理由？
　　按人格權有受侵害之虞時，得請求防止之。民法第18條第1
    項後段定有明文。準此，人格權有無受他人侵害之虞，應綜
    觀該他人之行為意圖、目的、行為發生之影響及效果、被害
    者受影響之程度及可能性等，以為判斷。查被告固分別於前
    揭時、地對原告為行為二、三，而不法侵害原告之名譽權，
    然被告於行為三（即108年10月4日）以後，至今未再對原告
    為騷擾或口出惡言等行為，業據原告陳明在卷（見本院卷三
    第42頁），而行為三迄今已有2年之久，被告復一再具狀表
    示其於事發後已自我檢討，對於因一時氣憤衝動讓原告感到
    不快，甚為抱歉，亦感到懊惱懺悔等語（見本院卷三第21、
    63、101頁），綜合以觀，顯見被告在此2年期間均無繼續騷
    擾或侵害原告人格法益之意圖或行止。原告就其人格法益有
    遭被告侵害之虞一節，既未能舉證以實其說，則其依前揭規
    定，請求被告不得再以言詞等方式騷擾或侵害其人格法益，
    自屬無據，不應准許。
五、綜上所述，本件原告依民法第18條、第184條第1項前段及第
    195條第1項前段規定，請求被告給付其8,000元，及自起訴
    狀繕本送達翌日（即110年2月27日）起至清償日止，按週年
    利率百分之5計算之利息，為有理由，應予准許。逾此範圍
    ，非有理由，應予駁回。本判決原告勝訴部分，所命被告給
    付之金額未逾50萬元，應依民事訴訟法第389條第1項第5款
    規定，依職權宣告假執行。此部分被告陳明願供擔保，請准
    宣告免為假執行，經核於法並無不合，爰酌定相當之擔保金
    額，併准許之。
六、本件事證已臻明確，兩造其餘攻擊防禦方法及舉證，經審酌
    後均於判決結果不生影響，爰不一一論述，附此敘明。
七、據上論結，本件原告之訴為一部有理由，一部無理由，依民
    事訴訟法第79條、第389條第1項第5款、第392條第2項，判
    決如主文。
中　　華　　民　　國　　111 　年　　4 　　月　　6 　　日
　　              民事第二庭    法  官  林婕妤
以上正本係照原本作成。
如對本判決上訴，須於判決送達後20日內向本院提出上訴狀。如
委任律師提起上訴者，應一併繳納上訴審裁判費。　　　　　　
中　　華　　民　　國　　111 　年　　4 　　月　　6 　　日
                                書記官  林君燕
附表一：　　　　　　
    時  間                 內      容 （21：59：08）     （21：59：34） （22：00：05） 被告：出來！我操你媽個逼！你罵我操你媽個 逼！你看我會不會揍你！你門打開我就揍你！你媽的操你媽個逼！你媽的出來，我操你祖宗八代！操你媽個逼！你媽的罵我操你媽個逼，你罵什麼東西啊！操你媽個逼！ 被告之子：等一下等一下，哈囉？。 (錄影結束) 
附表二：
    時  間                內      容 （21：55：00）   （21：55：08） （21：55：09） （21：55：15） （21：55：17） （21：55：20） （21：55：23）   （21：55：35） （21：55：35） （21：55：41）   （21：55：48）  （21：55：51） （21：55：53） （21：55：55） （21：55：55）  （21：55：59） （21：56：02）  （21：56：03）  （21：56：07）  （21：56：13）   （21：56：30） （21：56：31）  （21：56：35）  （21：56：42） （21：56：44） （21：56：46） （21：56：46） （21：56：55）  （21：56：58）     （21：57：12）  （21：57：19）  （21：59：26） （21：59：31）  （21：59：36） （21：59：39）  （21：59：44）  （21：59：47）  （21：59：50） （21：59：52）  （22：00：04）  （22：00：05） （22：00：11） （22：00：14） （22：00：15） （22：00：17）    （22：00：31） （22：00：33） （22：00：36） （22：00：41） （22：00：44）   （22：00：58）  （22：01：02） （22：01：07） （22：01：11） （22：01：16） 原告：不好意思阿，我律師啊，還是說請樓上的人下來，因為我們這樣子比較好直接上法院。 警察A：所以你們之前就有糾紛就對了？ 原告：就好久之前了。 警察A：吼，我跟你講啦…那… 原告：那時候我們已經有請律師幫我們備案。 警察B：那是因為這個問題的？ 原告：不是，那時候是因為我們打電話就是請他們小朋友不要跑，然後他就直接下來就是敲我們家的門。 警察A：備案…你知道備案也… 警察B：這好像很久的事，我好像有來處理過。 原告：對，大概就是半年前。然後因為律師說，我剛剛有撥電話給我的律師，律師說如果要處理這件案子啊… 警察A、警察B：沒有，我們現在不是在處理案子！是現在的問題。 原告：是我跟他之間的案子需要… 警察A：你們走訴訟了沒？ 原告：還沒。 警察A：對啊！阿律師沒跟你講備案沒有法律上的效力？他沒這樣跟你講？ 原告：我知道啊！但是之後… 警察A：阿訴訟上就是一定要整個蒐證的那個啊… 原告：對！所以我律師是說，有影片直接拍到是最好的。 警察B：喔！那就是你們之前就是有糾紛過了，然後你們就會延伸今天這些事情。 警察A：有一些蒐證，那他如果不下來的話，這樣子也是事情一直僵持下去，你不如就是自己拿一隻手機去保護自己。 原告：有，這兩台攝影機。 警察A：然後其實我覺得現在裝攝影機應該都是有問題，不是說有問題，就是頂多保護自己。 原告：當然啊！其實我們攝影機從我們住的時候就已經裝了捏！ 警察A：因為裝攝影機大多都是要保護自己。 原告：因為我們很少在家。 警察A：那你們如果見面還是會吵架嗎？ 原告：基本上我跟他都是好溝通。都是他會… 警察A：你們那時候溝通的時候都是有警察在陪？ 原告：沒有沒有，一開始的時候我都是請警衛幫我們傳話上去，就是請他們不要再跑了，然後他們還是一直不聽，所以警衛就一直打電話給他，阿應該說我就一直打電話給警衛，然後警衛再打電話給，然後他就生氣了。 警察B：我們上去樓上好了，你們也不想講…這個事情也是以後… 原告：沒有沒有，我們想講…只是我們想請他下來。 原告：李先生嗎？ 被告胞弟：我是李先生的弟弟，我們都住台北。我們是偶爾才會過來。 原告：然後呢 被告胞弟：然後重點是說，為什麼跟你之間是不是產生什麼騷擾？ 原告：那你應該問你哥哥，他之前寫恐嚇信給我欸。 被告胞弟：你這個話講得很挑釁喔！什麼叫恐嚇信？ 原告：他確實是貼恐嚇信在我家門口啊！ 警察A：不是啦！我們就針對今天噪音的問題，不要再講之前的了，我們就針對你今天報案… 被告：我一定要讓你看清楚，這麼大的小孩子他跑步… 被告：我操你媽的逼！混帳東西！ 被告：(踹門)。 警察A：好啦我們來解決事情！不要這樣子！ 被告：我告訴你，你神經病哦！ 被告：我詛咒你！你有小孩，你有小孩子用爬的！不是用走的！你以後就不要有小孩，你就不要有小孩，你就不要有小孩，你小孩就用爬的！不要走路！ 警察A：你這樣子… 原告：警察先生你們有看到吼！ 警察A：你先上去好不好，你這樣子… 被告胞弟：不是這個問題已經糾葛很久了！ 被告：他罵我操你媽個逼！我到現在我跟你講…你的嘴巴！他罵我操你媽個逼！警察，他對我罵操你媽個逼！他可以這樣子罵人嗎？ 被告：我操你媽個祖宗！操你祖宗八代！我操你媽！媽的，操你媽個逼！ 警察B：你跟他上去啦！ 被告：他媽的罵我操你媽個逼！ 警察B：你們整個事情我們就是大概知道問題。 被告胞弟：我先跟你講吼，這個年輕的女孩子，他是一個6、70幾歲的，也算是一個中老年人了，他萬一有事我們一家人放不過你！